<?xml version='1.0' encoding='utf-8'?>
<verb default="ionchúisigh" disambig="">
  <verbalNoun default="ionchúiseamh" />
  <verbalAdjective default="ionchúisithe" />
  <tenseForm default="ionchúisigh" tense="Past" dependency="Indep" person="Base" />
  <tenseForm default="ionchúisíomar" tense="Past" dependency="Indep" person="Pl1" />
  <tenseForm default="ionchúisíodar" tense="Past" dependency="Indep" person="Pl3" />
  <tenseForm default="ionchúisíodh" tense="Past" dependency="Indep" person="Auto" />
  <tenseForm default="ionchúisigh" tense="Past" dependency="Dep" person="Base" />
  <tenseForm default="ionchúisíomar" tense="Past" dependency="Dep" person="Pl1" />
  <tenseForm default="ionchúisíodar" tense="Past" dependency="Dep" person="Pl3" />
  <tenseForm default="ionchúisíodh" tense="Past" dependency="Dep" person="Auto" />
  <tenseForm default="ionchúisíodh" tense="PastCont" dependency="Indep" person="Base" />
  <tenseForm default="ionchúisínn" tense="PastCont" dependency="Indep" person="Sg1" />
  <tenseForm default="ionchúisíteá" tense="PastCont" dependency="Indep" person="Sg2" />
  <tenseForm default="ionchúisímis" tense="PastCont" dependency="Indep" person="Pl1" />
  <tenseForm default="ionchúisídís" tense="PastCont" dependency="Indep" person="Pl3" />
  <tenseForm default="ionchúisítí" tense="PastCont" dependency="Indep" person="Auto" />
  <tenseForm default="ionchúisíodh" tense="PastCont" dependency="Dep" person="Base" />
  <tenseForm default="ionchúisínn" tense="PastCont" dependency="Dep" person="Sg1" />
  <tenseForm default="ionchúisíteá" tense="PastCont" dependency="Dep" person="Sg2" />
  <tenseForm default="ionchúisímis" tense="PastCont" dependency="Dep" person="Pl1" />
  <tenseForm default="ionchúisídís" tense="PastCont" dependency="Dep" person="Pl3" />
  <tenseForm default="ionchúisítí" tense="PastCont" dependency="Dep" person="Auto" />
  <tenseForm default="ionchúisíonn" tense="PresCont" dependency="Indep" person="Base" />
  <tenseForm default="ionchúisím" tense="PresCont" dependency="Indep" person="Sg1" />
  <tenseForm default="ionchúisímid" tense="PresCont" dependency="Indep" person="Pl1" />
  <tenseForm default="ionchúisítear" tense="PresCont" dependency="Indep" person="Auto" />
  <tenseForm default="ionchúisíonn" tense="PresCont" dependency="Dep" person="Base" />
  <tenseForm default="ionchúisím" tense="PresCont" dependency="Dep" person="Sg1" />
  <tenseForm default="ionchúisímid" tense="PresCont" dependency="Dep" person="Pl1" />
  <tenseForm default="ionchúisítear" tense="PresCont" dependency="Dep" person="Auto" />
  <tenseForm default="ionchúiseoidh" tense="Fut" dependency="Indep" person="Base" />
  <tenseForm default="ionchúiseoimid" tense="Fut" dependency="Indep" person="Pl1" />
  <tenseForm default="ionchúiseofar" tense="Fut" dependency="Indep" person="Auto" />
  <tenseForm default="ionchúiseoidh" tense="Fut" dependency="Dep" person="Base" />
  <tenseForm default="ionchúiseoimid" tense="Fut" dependency="Dep" person="Pl1" />
  <tenseForm default="ionchúiseofar" tense="Fut" dependency="Dep" person="Auto" />
  <tenseForm default="ionchúiseodh" tense="Cond" dependency="Indep" person="Base" />
  <tenseForm default="ionchúiseoinn" tense="Cond" dependency="Indep" person="Sg1" />
  <tenseForm default="ionchúiseofá" tense="Cond" dependency="Indep" person="Sg2" />
  <tenseForm default="ionchúiseoimis" tense="Cond" dependency="Indep" person="Pl1" />
  <tenseForm default="ionchúiseoidís" tense="Cond" dependency="Indep" person="Pl3" />
  <tenseForm default="ionchúiseofaí" tense="Cond" dependency="Indep" person="Auto" />
  <tenseForm default="ionchúiseodh" tense="Cond" dependency="Dep" person="Base" />
  <tenseForm default="ionchúiseoinn" tense="Cond" dependency="Dep" person="Sg1" />
  <tenseForm default="ionchúiseofá" tense="Cond" dependency="Dep" person="Sg2" />
  <tenseForm default="ionchúiseoimis" tense="Cond" dependency="Dep" person="Pl1" />
  <tenseForm default="ionchúiseoidís" tense="Cond" dependency="Dep" person="Pl3" />
  <tenseForm default="ionchúiseofaí" tense="Cond" dependency="Dep" person="Auto" />
  <moodForm default="ionchúisíodh" mood="Imper" person="Base" />
  <moodForm default="ionchúisím" mood="Imper" person="Sg1" />
  <moodForm default="ionchúisigh" mood="Imper" person="Sg2" />
  <moodForm default="ionchúisímis" mood="Imper" person="Pl1" />
  <moodForm default="ionchúisígí" mood="Imper" person="Pl2" />
  <moodForm default="ionchúisídís" mood="Imper" person="Pl3" />
  <moodForm default="ionchúisítear" mood="Imper" person="Auto" />
  <moodForm default="ionchúisí" mood="Subj" person="Base" />
  <moodForm default="ionchúisímid" mood="Subj" person="Pl1" />
  <moodForm default="ionchúisítear" mood="Subj" person="Auto" />
</verb>
